# 券抵收入的问题

提问人：duyitao2006 时间：2013-05-03 21:06:43
我们为某酒店提供一项服务，合同约定，收对方 40 万现金及 10 万的酒店消费券。我想请问大家，这个收入怎么做，券怎么做处理呢？

回答人：chenyiwei
对于收到的消费券，视同取得非货币性的收入，应按其公允价值计量（例如，考虑这类优惠消费券有无单独出售，能否取得其单独出售的价格作为公允价值；如果没有单独销售则考虑未来使用的可能性和可抵用金额等），计入营业收入，按提供劳务收入的确认原则，在劳务提供时确认为收入。

提问人：duyitao2006 时间：2013-05-03 21:24:57
回复 chenyiwei 的帖子
谢谢陈老师，我想再明确一下，这个券怎么做收入呢，借：银行存款 40 万 贷：营业收入 50 万，差额？另外，开给对方的发票应该是 50 万吧

回答人：chenyiwei
差额根据持有意图确认为存货或者预付款项等。另外按照常理，如果这些券可以消费 10 万元，则其公允价值很可能低于 10 万元。如果这些券有单独出售的（如通过团购网站等），则单独出售价格通常代表了其公允价值。